臺灣高等法院臺南分院刑事判決
111年度上訴字第1177號
上  訴  人  
即  被  告  黃澤霖


選任辯護人  王振名律師（法扶律師）
上列上訴人因違反槍砲彈藥刀械管制條例案件，不服臺灣嘉義地
方法院111年度訴字第314號中華民國111年7月28日第一審判決（
起訴案號：臺灣嘉義地方檢察署111年度偵字第4061號），針對
量刑提起上訴，本院判決如下：
    主  文
上訴駁回。    
　　事實及理由
一、本院認定之事實、證據及理由，與第一審判決書之記載相同
    ，茲引用之，如附件。
二、被告上訴意旨主張：伊僅幫「包子」之人保管槍彈，並未持
    以犯案，犯罪情節尚屬輕微，且伊到案後已坦承犯行，態度
    良好，且配合調查，減省司法資源，而伊並無前科，智識不
    高，家中尚有身障之父親及2名幼子需要伊照料，原審仍量
    處有期徒刑2年7月，仍屬過重，請求從輕量刑云云。
三、按刑之量定，為求個案裁判之妥當性，法律賦予法院裁量之
    權，量刑輕重，屬為裁判之事實審法院得依職權自由裁量之
    事項。苟其量刑已以行為人之責任為基礎，並斟酌刑法第57
    條各款所列情狀，在法定刑度內，酌量科刑，如無偏執一端
    ，致明顯失出失入情形，上級審法院即不得單就量刑部分遽
    指為不當或違法（最高法院72年台上字第6696號判決意旨參
    照）。經查：原審以被告之責任為基礎，斟酌刑法第57條之
    各款事由而為刑之量定，已於理由欄中詳加論敘載明（見原
    判決第3頁），既未逾越法定刑度，亦未違反比例原則或罪
    刑相當原則，難認有何濫用權限情形；其次，槍砲彈藥刀械
    管制條例第7條第4項之法定刑為5年以上有期徒刑，併科新
    臺幣1千萬元以下罰金，本件原審援用刑法第59條規定酌減
    其刑，並審酌卷證資料及被告上開所指各情而量定有期徒刑
    2年7月，併科罰金新臺幣6萬元，已接近減刑後之最低度刑
    ，顯無過重之虞，客觀上已無往下調降之可能。
四、綜上，被告空言指摘原審量刑過重而提起上訴，請求再予從
    輕量刑，為無理由，應予駁回。
據上論結，應依刑事訴訟法第368條、第373條，判決如主文。
本案經檢察官呂雅純提起公訴，檢察官黃朝貴到庭執行職務。
中　　華　　民　　國　　111 　年　　10　　月　　27　　日
                  刑事第六庭    審判長法　官  吳勇輝
                                      法　官  包梅真
                                      法　官  黃國永
以上正本證明與原本無異。
如不服本判決應於收受送達後20日內向本院提出上訴書狀，其未
敘述上訴理由者，並得於提起上訴後20日內向本院補提理由書（
均須按他造當事人之人數附繕本）「切勿逕送上級法院」。
　　　　　　　　　　　　　　　　　　　書記官  葉宥鈞　　
中　　華　　民　　國　　111 　年　　10　　月　　27　　日
槍砲彈藥刀械管制條例第7條
未經許可，製造、販賣或運輸制式或非制式火砲、肩射武器、機
關槍、衝鋒槍、卡柄槍、自動步槍、普通步槍、馬槍、手槍或各
類砲彈、炸彈、爆裂物者，處無期徒刑或7年以上有期徒刑，併
科新臺幣3千萬元以下罰金。
未經許可，轉讓、出租或出借前項所列槍砲、彈藥者，處無期徒
刑或5年以上有期徒刑，併科新臺幣1千萬元以下罰金。
意圖供自己或他人犯罪之用，而犯前二項之罪者，處死刑或無期
徒刑；處徒刑者，併科新臺幣5千萬元以下罰金。
未經許可，持有、寄藏或意圖販賣而陳列第1項所列槍砲、彈藥
者，處5年以上有期徒刑，併科新臺幣1千萬元以下罰金。
意圖供自己或他人犯罪之用，以強盜、搶奪、竊盜或其他非法方
法，持有依法執行公務之人所持有之第1項所列槍砲、彈藥者，
得加重其刑至二分之一。
第1項至第3項之未遂犯罰之。